臺灣屏東地方法院刑事判決　　　　　　　 96年度易字第691號
公　訴　人　臺灣屏東地方法院檢察署檢察官
被　　　告　甲○○
上列被告因違反毒品危害防制條例案件，經檢察官提起公訴（96
年度毒偵字第961 號），及台灣高雄地方法院檢察署檢察官併案
（台灣高雄地方法院檢察署96年度毒偵字第6663號），本院判決
如下：
    主  文
甲○○施用第二級毒品，累犯，處有期徒刑壹年；又持有第一級
毒品，累犯，處有期徒刑陸月，扣案之海洛因包（合計淨重零
點貳壹公克，空包裝總重零點捌玖公克）沒收銷燬。應執行有期
徒刑壹年肆月，扣案之海洛因包（驗後合計淨重零點貳壹公克
，空包裝總重零點捌玖公克）沒收銷燬。
    事  實
一、甲○○曾因毒品危害防制條例案件，經送觀察勒戒後，認為
    無繼續施用毒品之傾向，由臺灣高雄地方法院檢察署檢察官
    以87年度偵字第24179、24986號為不起訴處分確定。又因施
    用第二級毒品甲基安非他命案件，經臺灣高雄地方法院檢察
    署以88年度偵字第8338號提起公訴及聲請強制戒治，嗣經臺
    灣高等法院高雄分院以89年度上易字第1950號判處有期徒刑
    5 月確定。再因施用第二級毒品甲基安非他命案件，經臺灣
    高雄地方法院檢察署以90年度毒偵字第2254號提起公訴及聲
    請強制戒治，嗣經臺灣高雄地方法院以90年度易字第3452號
    判處有期徒刑10月，強制戒治部分則於民國91年11月8 日執
    行期滿。末因施用第二級毒品甲基安非他命案件，經臺灣高
    雄地方法院以94年度易字第436 號判處有期徒刑11月確定，
    並於95年8 月28日縮刑執行完畢。猶不思悔改，於強制戒治
    執行完畢後5 年內，復基於施用第二級毒品甲基安非他命之
    犯意，於96年5 月23日13時許，在高雄縣美濃鎮獅山里某處
    空地，非法施用甲基安非他命1 次。另基於持有第一級毒品
    海洛因之犯意，於96年5 月23日14時許，在高雄縣美濃鎮獅
    山里某處，受綽號「龍仔」之不詳男子之託，騎乘車牌號碼
    OTY —729 號機車，持有海洛因3 包（驗後合計淨重零點貳
    壹公克，空包裝總重零點捌玖公克），欲至屏東縣里港鄉信
    國堤防邊，交付予某不詳姓名之女子，嗣於同日14時50分許
    ，在屏東縣里港鄉信國堤防旁，為警於其所戴之帽子內查獲
    上述海洛因3 包，並經採尿送驗呈有甲基安非他命陽性反應
    。
二、案經行政院海岸巡防署海洋巡防總局第八海巡隊報請台灣屏
    東地方法院檢察署檢察官偵辦起訴。
　　理  由
一、上揭犯罪事實，業據被告於警訊及偵、審中供承不諱，其尿
    液經檢驗呈有甲基安非他命陽性反應，其持有之扣案3 包毒
    品經鑑定結果證實均含海洛因成分，合計淨重0 ‧21公克、
    空包裝總重0 ‧89公克，分別有臺灣檢驗科技股份有限公司
    濫用藥物尿液檢驗報告及法務部調查局鑑定書在卷可證，並
    有搜索扣押筆錄、扣押物品目錄表、照片6 張可資為證，被
    告自白與事實相符，可堪信為真正。被告前因毒品危害防制
    條例案件，經送觀察勒戒後，認無繼續施用毒品之傾向，而
    為不起訴處分確定，嗣又因施用毒品案件，經提起公訴及聲
    請強制戒治，強制戒治部分於91年11月8 日執行期滿，有台
    灣屏東地方法院檢察署刑案資料查註紀錄表可按，被告於強
    制戒治執行完畢釋放後，5 年內再犯本件施用第二級毒品犯
    行，其犯行應堪認定，應予依法論科。
二、核被告所為，係犯毒品危害防制條例第10條第2 項之施用第
    二級毒品及第11條第1 項持有第一級毒品等2 罪。被告持有
    第二級毒品進而施用，其持有之低度行為應被施用之高度行
    為所吸收，不另論其持有第二級毒品罪；被告所犯上開2 罪
    名，犯意各別，罪名互殊，應予以分論併罰。又被告有事實
    欄之前科，其前受有期徒刑執行完畢後，5 年內故意再犯上
    開2 罪名，均為累犯，應依累犯之規定分別加重其刑。爰審
    酌被告有多次施用毒品前科，素行不佳，多案經判刑確定執
    行完畢，仍不能戒斷，及本次坦承犯行等情事，分別量處如
    主文所之刑，並定其應執行之刑。至扣案之海洛因3 包係違
    禁物，其包裝用之夾鏈袋為塑膠製品，裝入粉未之甲基安非
    他命，該夾鏈袋已無法完全清除甲基安非他命之殘渣，自應
    一體視為毒品，乃均依毒品危害防制條例第18條第1 項前段
    ，予以宣告沒收銷燬。
三、原起訴意旨雖以被告基於施用第二級毒品甲基安非他命之犯
    意，自96年3 月間某日起，至96年5 月23日13時許止非法施
    用甲基安非他命多次，因認被告除上開96年5 月23日13時許
    之施用毒品有罪部分外，仍有多次施用第二級毒品之罪嫌，
    惟此部分業經公訴人於當庭縮減為如犯罪事實所述之被告犯
    行，故本院自無庸再就原起訴意旨所述被告其他時段之施用
    甲基安非他命之犯行予以審理。
四、退回併辦部分：台灣高雄地方法院檢察署96年度偵字第6663
    號移送併案意旨略以：被告自96年3 月間某日起，至96年8
    月2 日9 時許止，在高雄縣美濃鎮○○里○○路16之1 號住
    處等地，以每日1 次之頻率，施用甲基安非他命多次，因認
    被告涉犯毒品危害防制條例第10條第2 項之施用第二級毒品
    罪嫌，並認被告多次施用第二級毒品之犯行，本即預定有複
    數之同種施用毒品行為反覆實施，在法律評價上應屬於包括
    一罪之集合犯，為實質上一罪，而請求併案審理云云。按依
    依刑法第56條修正理由之說明，謂「對繼續犯同一罪名之罪
    者，均適用連續犯之規定論處，不無鼓勵犯罪之嫌，亦使國
    家刑罰權之行使發生不合理之現象」，「基於連續犯原為數
    罪之本質及刑罰公平原則之考量，爰刪除有關連續犯之規定
    」等語，即係將本應各自獨立評價之數罪，回歸本來就應賦
    予複數法律效果之原貌。因此，就刑法修正施行後多次施用
    毒品之犯行，採一罪一罰，始符合立法本旨。因此刑法修正
    施行後之多次施用犯行，除符合接續犯之要件外，則應一罪
    一罰。最高法院96年度第9 次刑事庭會議決議參照。故被告
    於刑法修正後之施用毒品犯行，除與判決有罪部分之上開事
    實部分所指之犯行外（即96年5 月23日13時許施用之行為）
    ，其餘之請求併案審理部分與起訴部分應無實質上一罪或裁
    判上一罪之關係，非本院所得併予審理，爰退回台灣高雄地
    方法院檢察署由檢察官處理。
據上論斷，應依刑事訴訟法第299 條第1 項前段，毒品危害防制
條例第10條第2 項、第11條第1 項，第18條第1 項，刑法第11條
前段、第47條第1項、第55條第5款，判決如主文。
本案經檢察官葉耿旭到庭執行職務。
中　　華　　民　　國　　96　　年　　11　　月　　15　　日
                  刑事第六庭    法  官    惠光霞
以上正本證明與原本無異。
如不服本判決應於收受本判決送達後十日內向本院提出上訴書狀
，其未敘述上訴理由者，並得於提起上訴後十日內向本院補提理
由書狀（均須按他造當事人之人數附繕本）「切勿逕送上級法院
」
中　　華　　民　　國　　96　　年　　10　　月　　18　　日
                                書記官    陳清陽
參考法條：
毒品危害防制條例第10條第2項
施用第二級毒品者，處 3 年以下有期徒刑。
毒品危害防制條例第11條第1項
持有第一級毒品者，處3年以下有期徒刑、拘役或新臺幣5萬元以
下罰金。
